臺灣桃園地方法院刑事判決
111年度簡上字第161號
上  訴  人
即  被  告  羅洪信



上列上訴人即被告因毀損案件，不服本院110年度壢簡字第972號
，中華民國111年2月7日第一審刑事簡易判決(聲請簡易判決處刑
案號：110年度偵字第7814號)，提起上訴，本院管轄之第二審合
議庭判決如下：
    主      文
上訴駁回。
    事實及理由
一、本案經本院合議庭審理結果，認為第一審刑事簡易判決以被
    告羅洪信犯刑法第354條之毀損他人物品罪，判處拘役30日
    ，如易科罰金，以新臺幣(下同)1,000元折算一日，核其認
    事、用法及量刑均無不當，應予維持，除引用第一審刑事簡
    易判決所記載之犯罪事實、證據及理由(如附件）外，另就
    證據部分補充被告於本院準備程序及審理時所為之自白(見
    簡上卷第44-45頁、73頁)。
二、被告上訴意旨略以：被告對此深感後悔、慚愧，也多次和告
    訴人潭氏新洽談和解，無奈告訴人堅持以20萬元作為和解條
    件，被告實在無力負擔，畢竟車牌號碼0000-00號自用小客
    車也是一部將近二十年之老車。請法院念及被告此生沒有任
    何前科、一生清白，名下無房，更無存款，只是一名市場肉
    品送貨員，無法一次繳清罰金，能夠再判輕一點等語。
三、按法官於有罪判決如何量處罪刑，為實體法賦予審理法官裁
    量之刑罰權事項，法官行使此項裁量權，自得依據個案情節
    ，參酌刑法第57條所定各款犯罪情狀之規定，於法定刑度內
    量處被告罪刑；除有逾越該罪法定刑或法定要件，或未能符
    合法規範體系及目的，或未遵守一般經驗及論理法則，或顯
    然逾越裁量，或濫用裁量等違法情事之外，自不得任意指摘
    其量刑違法(最高法院80年台非字第473號判例、75年台上字
    第7033號判例、72年台上字第6696號判例、72年台上字第36
    47號判例意旨可資參照)。職是，法官量刑如非有上揭明顯
    違法之情事，自不得擅加指摘其違法或不當。原審既於理由
    欄二、㈡載敘其量刑之理由(見原判決第2-3頁)，經核已斟酌
    刑法第57條各款所列情狀，且在法定刑度之內，於法並無不
    合，是原判決並無違法或不當，被告上訴為無理由，應予駁
    回。
據上論斷，應依刑事訴訟法第455條之1第1項、第3項、第368條
、第373條，判決如主文。
本案經檢察官楊挺宏聲請以簡易判決處刑，檢察官周彤芬到庭執
行職務。
中　　華　　民　　國　　111 　年　　8 　　月　　4 　　日
                  刑事第十五庭  審判長法  官  林龍輝
                                      法  官  郭于嘉
                                      法  官  吳軍良
以上正本證明與原本無異。
不得上訴。
　　　　　　　　　　　　　　　        書記官　魏妙軒
中　　華　　民　　國　　111 　年　　8 　　月　　4 　　日
附錄本案論罪科刑法條全文：
刑法第354條
毀棄、損壞前二條以外之他人之物或致令不堪用，足以生損害於
公眾或他人者，處二年以下有期徒刑、拘役或一萬五千元以下罰
金。
附件：本院110年度壢簡字第972號刑事簡易判決。
臺灣桃園地方法院刑事簡易判決
110年度壢簡字第972號
聲  請　人　臺灣桃園地方檢察署檢察官 
被　　　告　羅洪信　男　(民國00年00月0日生)
　　　　　　　　　　身分證統一編號：Z000000000號
　　　　　　　　　　住○○市○○區○街○○○巷00號
　　　　　　　　　　居桃園市○○區○○路00巷00號2樓
上列被告因毀損案件，經檢察官聲請以簡易判決處刑（110年度
偵字第7814號），本院判決如下：
    主  文
羅洪信犯毀損他人物品罪，處拘役參拾日，如易科罰金，以新臺
幣壹仟元折算壹日。
    事  實
一、羅洪信（所涉傷害罪嫌，另經臺灣桃園地方檢察署檢察官以
    110年度偵字第7814號為不起訴處分）於民國109年12月6日
    上午9時40分許，因停車細故與潭氏新發生口角糾紛，竟基
    於毀損之犯意，以腳踹之方式，踹踢潭氏新停放在該處之車
    牌號碼0000-00號自用小客車之後車蓋，致該車輛之後車蓋
    板金凹陷，致令該自用小客車之後車蓋不堪使用，足生損害
    於潭氏新。
二、案經潭氏新訴由桃園市政府警察局楊梅分局移送臺灣桃園地
    方檢察署檢察官偵查後聲請以簡易判決處刑。
    理  由
一、得心證所憑之依據及理由
  ㈠上揭犯罪事實，業據被告羅洪信於警詢、偵訊及本院調查程
    序均坦承不諱（見桃園地檢110年度偵字第7814號卷第11頁
    至第13頁、第53頁及反面、本院110年度壢簡字第972號卷第
    31頁至第35頁），核與證人即告訴人潭氏新於警詢、偵訊時
    之指述相符（見桃園地檢110年度偵字第7814號卷第21頁至
    第23頁、第51頁及反面、第59頁），並有車輛詳細資料報表
    1紙、臺灣桃園地方檢察署檢察事務官勘驗筆錄1份、本院於
    調查程序之勘驗筆錄暨附件1份（勘驗結果詳如附表一所示
    ）、監視器畫面截圖暨現場照片10張在卷可佐（見桃園地檢
    110年度偵字第7814號卷第31頁至第37頁、第67頁至第75頁
    、本院110年度壢簡字第972號卷第33頁至第34頁、第37頁至
    第39頁），足認被告前揭任意性自白，核與事實相符。
　㈡按刑法第354條之毀損罪，以使所毀損之物，失其全部或一部
    之效用為構成要件。所謂「毀棄」即毀壞滅棄，而使物之本
    體永久且全部喪失其效用及價值者；稱「損壞」即損傷破壞
    ，改變物之本體而減損其一部效用或價值者；稱「致令不堪
    用」係指除毀棄損壞物之本體外，以其他不損及原物形式之
    方法，使物之一部或全部喪失其效用者而言（最高法院47年
    台非字第34號判決意旨參照）。依一般社會通念，自用小客
    車之外觀是否完好美觀，亦為是否堪用之要素之一，如表面
    產生凹陷、刮痕、變形或烤漆剝落，已使該等物品之外觀及
    其特定目的之可用性，較其原來之狀態，發生顯著不良之改
    變，仍可構成刑法第354條之毀損罪。查本案被告既係故意
    以腳踹踢告訴人所有之車牌號碼0000-00號自用小客車之後
    車蓋，並造成該車輛之後車蓋有明顯凹痕，有上開現場照片
    可佐，自足以減損本案車輛烤漆之保護、美觀及防鏽效用，
    而生損害於車主即告訴人至明。
　㈢是以，本案事證已臻明確，被告犯行足堪認定，應依法論科
    。
二、論罪科刑
　㈠是核被告所為，係犯刑法第354條之毀損他人物品罪。
　㈡爰以行為人責任為基礎，審酌被告徒因停車細故與告訴人發
    生糾紛，竟無故以腳踹踢告訴人所有自用小客車之後車蓋板
    金，顯然缺乏尊重他人財產權之觀念；而被告本件毀損情節
    ，相較於其他持器物砸擊導致板金凹陷、大範圍刮損破壞之
    情節而言，犯罪所生危害相對輕微；衡以被告迄今未與告訴
    人達成和解，亦未賠償告訴人所受之損害（見本院110年度
    壢簡字第972號卷第51頁至第53頁），兼衡被告於警詢時自
    陳國中畢業之智識程度、家庭經濟狀況小康、職業為服務業
    （見桃園地檢110年度偵字第7814號卷第11頁）、毀損之動
    機、目的、致告訴人受損程度（見桃園地檢110年度偵字第7
    814號卷第39頁）等一切情狀，量處如主文所示之刑，並諭
    知易科罰金之折算標準。
三、不另為無罪諭知
　  聲請意旨雖認被告於上開時間、地點，尚基於毀損之犯意，
    以徒手之方式破壞告訴人車牌號碼0000-00號自用小客車之
    左、右後照鏡，致告訴人之左、右後照鏡均損壞等情，然被
    告於警詢、偵訊及本院調查程序均辯稱其並未破壞告訴人上
    開車輛之左、右後照鏡，上開後照鏡可能是推擠時弄壞等語
    ，而遍查卷內事證僅有告訴人單一、片面指述上開自用小客
    車之左、右後照鏡係被告破壞，且觀諸本院於調查程序勘驗
    案發當日之監視器畫面，並未攝得被告有以徒手之方式破壞
    告訴人上開車輛之左、右後照鏡，況上開自用小客車停放之
    位置，來往之車輛、人群眾多，故告訴人車輛之左、右後照
    鏡，是否確係被告以徒手之方式破壞，或係遭來往車輛、人
    群碰撞，抑或係被告與告訴人友人推擠時造成，殊乏其
    他證據為佐，自不足僅以告訴人之指訴為憑，而遽認被告尚
    有以徒手破壞告訴人上開車輛之左、右後照鏡，惟依聲請簡
    易判決處刑書之旨顯認此與前揭經本院論罪之毀損部分，在
    法律評價上係屬接續犯之一罪關係，爰不另為無罪之諭知。
四、據上論斷，應依刑事訴訟法第449條第1項前段、第3項，刑
    法第354條、第41條第1項前段，刑法施行法第1條之1第1項
    ，逕以簡易判決處如主文所示之刑。
五、如不服本判決，應於判決送達後20日內，向本院提出上訴狀
    （應附繕本），上訴於本院合議庭。
本案經檢察官楊挺宏聲請簡易判決處刑。　　　　
中　　華　　民　　國　　111 　年　　2 　　月　　7 　　日
                  刑事第一庭    法　官　潘曉萱
以上正本證明與原本無異。
如不服本判決，應於判決送達後20日內向本院提出上訴狀（應附
繕本）。
　　　　　　　　　　　　　　　  書記官　黃宜貞 
中　　華　　民　　國　　111 　年　　2 　　月　　9 　　日
本案論罪科刑法條：
中華民國刑法第354條
毀棄、損壞前二條以外之他人之物或致令不堪用，足以生損害於
公眾或他人者，處二年以下有期徒刑、拘役或一萬五千元以下罰
金。
附表一
編號 勘驗標的 勘驗結果   1 監視器畫面 頻道1_00000000000000 09：39：01起，畫面可見本案被告羅洪信與 本案被告潭氏新及其男性友人於畫面左上方 黑色自用小客車後發生爭執；09：39：15起 ，羅洪信自黑色自用小客車車身右後側往車 頭方向移動並離開攝影範圍，潭氏新跟隨在 後；09：39：22，羅洪信與潭氏新走回原處 ，兩人持續發生爭執；09：39：28-29 ，畫 面可見羅洪信伸出左手指向潭氏新友人；0 9：39：30，潭氏新上前以肉身插入2 人中 間，左手觸碰羅洪信左肩，羅洪信遂以右手 肘頂開導致潭氏新重心不穩，身體些微傾斜 ，影片播放結束前，羅洪信與潭氏新持續發 生爭執，惟未有其他肢體接觸。   2 監視器畫面 頻道1_00000000000000 09：40：01起，畫面可見羅洪信與潭氏新持 續於畫面左上方黑色自用小客車後方發生激 烈衝突，對話過程中出現許多手勢、肢體語 言，惟未有肢體接觸；09：45：15，羅洪信 走至畫面右上方普通重型機車拿取紅色安全 帽後復走回上開地點，過程中仍與潭氏新持 續爭執。直至影片播放結束，兩人仍持續發 生爭執，惟未有其他肢體接觸。   3 監視器畫面 頻道1_00000000000000 09：41：18，潭氏新與其男性友人持續上車 ，羅洪信則持續站在上開黑色自小客車後方 ，並未離開；09：41：46，上開黑色自用小 客車往畫面左側行駛；09：41：47，羅洪信 以腳踹上開黑色自小客車車尾乙下，自小客 車因踢擊力道而煞車暫時停下，至09：41： 49繼續行駛並離開錄影範圍。